【裁判字號】    97,易,601
【裁判日期】    970804
【裁判案由】    竊盜等
【裁判全文】
臺灣桃園地方法院刑事判決               97年度易字第601號
公  訴  人  臺灣桃園地方法院檢察署檢察官
被      告  乙○○
                    （現於臺灣桃園看守所羈押中）
            丁○○
                    （現另案於臺灣桃園監獄執行中）
上列被告等因竊盜等案件，經檢察官提起公訴（97年度偵字第27
54號、第8286號、第12666 號、第13088 號），被告等於準備程
序中，就被訴事實為有罪之陳述，經告知簡式審判程序意旨，聽
取當事人意見後，本院裁定行簡式審判程序，茲判決如下：
    主  文
乙○○所犯如附表編號1 至7 所示之竊盜罪，柒罪，均累犯，各
處有期徒刑伍月，如附表編號3 至7 所示扣案鑰匙壹支沒收之。
又行使變造特許證，足以生損害於公眾及他人，累犯，處有期徒
刑月。應執行有期徒刑貳年陸月。扣案鑰匙壹支沒收之。又意
圖為自己不法之所有，而侵占離本人所持有之物，科罰金新臺幣
伍仟元，如易服勞役，以新臺幣壹仟元折算壹日。
丁○○所犯如附表編號2 、8 所示之竊盜罪，均累犯，貳罪，各
處有期徒刑伍月。應執行有期徒刑柒月。
    事  實
一、乙○○、丁○○有下列構成累犯之犯罪科刑紀錄：
  (一)乙○○前因(1)搶奪等案件，經本院於民國92年6 月6 日以92
    年度訴字第664 號判處應執行有期徒刑1 年（所犯搶奪罪判
    處有期徒刑8 月，所犯連續竊盜罪判處有期徒刑7 月，上開
    2 罪合併定應執行有期徒刑1 年），於同年7 月18日確定，
    並於93年6 月14日縮刑期滿執行完畢；(2)復因竊盜罪，經本
    院於94年12月9 日以94年度易字第1120號判處有期徒刑7 月
    ，於95年1 月16日確定；(3)因違反職役職責之軍法案件，經
    國防部北部軍事地方法院於94年10月5 日以94年度信審字第
    235 號判處有期徒刑10月，於同年月24日確定；(4)又因違反
    毒品危害防制條例案件，經本院於95年3 月2 日以94年度訴
    字第2482號判處應執行有期徒刑8 月（所犯施用第一級毒品
    罪判處有期徒刑7 月，所犯施用第二級毒品罪判處有期徒刑
    3 月，上開2 罪合併定應執行有期徒刑8 月），於同年4 月
    3 日確定；嗣上開(2)(3)(4)案件經各減其宣告刑二分之一後，
    並合併定應執行有期徒刑2 年，於96年7 月16日執行完畢。
  (二)丁○○前因違反毒品危害防制條例案件，先後經本院於(1)93
    年7 月16日以93年度訴字第240 號判處有期徒刑9 月，於同
    年8 月13日確定，並於94年3 月6 日縮刑期滿執行完畢；(2)
    於95年9 月7 日以95年度訴字第878 號判處有期徒刑1 年，
    於同年10月18日確定；(3)於95年8 月31日以95年度易字第55
    0 號判處有期徒刑4 月，於同年9 月25日確定；(4)又因侵占
    案件，經本院於96年3 月30日以96年度壢簡字第400 號判處
    有期徒刑3 月，於同年5 月7 日確定；嗣上開(2)(3)(4)案件經
    各減其宣告刑二分之一後，並合併定應執行有期徒刑8 月，
    於96年7 月16日執行完畢。
二、詎乙○○仍不知悛悔，於97年1 月11日下午3 、4 時許，在
    桃園縣中壢市○○○路○ 段316 號觀天大樓（起訴書誤載為
    關天大樓）1 樓某便利商店前置放之夾娃娃機底下，拾獲1
    串共6 支鑰匙（其上載明該鑰匙屋主地址「6 鄰大仁五街2
    號7 樓」），明知該鑰匙係離本人持有之物（該鑰匙係被害
    人蔡麗雯所有，於同年月1 日晚間9 時20分許在桃園縣中壢
    市○○○路與興仁路遭不明歹徒搶奪之物），竟意圖為自己
    不法之所有，予以侵占入己，嗣於同年月14日凌晨1 時30分
    許，在桃園縣龍潭鄉○○路336 號前為警攔檢，並經其同意
    實施搜索，在其所騎乘車牌號碼AT7 －951 號重型機車車前
    置物箱內起獲上開鑰匙6 支而查獲。
三、乙○○因欲騎乘車牌號碼AT7 －951 號重型機車前往如附表
    編號1 、2 所示之魚塭處竊盜，為圖免遭警查獲，於97年3
    月1 日下午1 時許，在桃園縣楊梅鎮北高山頂54之1 號己○○所有魚塭處附近某處，以其所有白色膠帶（未扣案，已滅
    失）將其所有車牌號碼AT7 －951 號牌照上數字「9 」為部
    分掩飾後，再以其所有之黑色膠帶（未扣案，已滅失）變更
    為數字「6 」之字樣，而將該屬於特許證之汽車牌照上車牌
    號碼AT7 －951 號變造為AT7 －651 號，再將之懸掛於上開
    車輛而行使之，並於如附表編號1 、2 所示之時間，騎乘懸
    掛上開變造車牌之機車至上址己○○魚塭處行竊，足以生損
    害於車牌號碼AT7 －651 號車輛所有人、司法警察機關對於
    犯罪偵查之正確性、監理機關對於汽車牌照管理之正確性。
    乙○○於如附表編號2 所示竊盜得手後，旋即將上開變造車
    牌上之黑色膠帶、白色膠帶撕棄。嗣於同年月6 日下午5 時
    30分許，乙○○騎乘上開機車搭載不知情之丁○○行經桃園
    縣楊梅鎮○○路○ 段308 巷口時，因闖越紅燈為警攔停稽查
    ，當場發覺該2 人特徵與如附表編號1 、2 所示竊嫌特徵相
    符，經調閱監視錄影畫面攝得乙○○騎乘懸掛上開變造車牌
    機車行竊之情節，而循線查獲上情。
四、乙○○另意圖為自己不法之所有，基於竊盜之犯意，並就附
    表編號2 與丁○○共同基於竊盜之犯意聯絡，先後於如附表
    編號1 至7 所示之時間，至如附表編號1 至7 所示之地點，
    以如附表編號1 至7 所示之方式，其中如附表編號3 至7 係
    以其所有扣案之鑰匙1 支作為行竊工具，分別竊取如附表編
    號1 至7 所示被害人之財物得手（犯罪時間、地點、方式、
    被害人、所竊財物、查獲情節、扣案物等均詳附表編號1 至
    7） 。
五、丁○○意圖為自己不法之所有，基於竊盜之犯意，並就附表
    編號2 與乙○○共同基於竊盜之犯意聯絡，先後於如附表編
    號2 、8 所示之時間，至如附表編號2 、8 所示之地點，以
    如附表編號2 、8 所示之方式，分別竊取如附表編號2 、8
    所示被害人之財物得手（犯罪時間、地點、方式、被害人、
    所竊財物、查獲情節等均詳附表編號2 、8） 。
六、案經被害人己○○、庚○○訴由桃園縣政府警察局楊梅分局
    報請臺灣桃園地方法院檢察署檢察官偵查暨桃園縣政府警察
    局龍潭分局報請臺灣桃園地方法院檢察署檢察官偵查起訴。
    理  由
一、按除簡式審判程序、簡易程序及刑事訴訟法第376 條第1 款
    、第2 款所列之罪之案件外，第一審應行合議審判，刑事訴
    訟法第284 條之1 定有明文；而按刑法第216 條、第212 條
    行使變造特種文書罪、同法第320 條第1 項普通竊盜罪、同
    法第337 條侵占遺失物罪，乃屬刑事訴訟法第376 條第1 款
    、第2 款所列之罪，是本件被告乙○○經檢察官起訴涉犯刑
    法第216 條、第212 條行使變造特種文書罪、同法第320 條
    第1 項普通竊盜罪、同法第337 條侵占遺失物罪等案件，及
    被告丁○○經起訴涉犯刑法第320 條第1 項之普通竊盜罪案
    件，依前揭規定，即屬應行合議審判之例外，自得由本院以
    獨任法官之法院組織行本案通常審判程序；次按刑事訴訟法
    第273 條之1 規定除被告所犯為死刑、無期徒刑、最輕本刑
    為3 年以上有期徒刑之罪、或高等法院管轄第一審案件者外
    ，於準備程序進行中，被告先就被訴事實為有罪之陳述時，
    得告知被告簡式審判程序之旨，並聽取當事人、代理人、辯
    護人及輔佐人之意見後，裁定行簡式審判程序。經查，本件
    被告等被訴本案，非前開不得進行簡式審判程序之案件，且
    經被告等於準備程序時就被訴事實為有罪之陳述，經本院告
    知被告等簡式審判程序之旨，聽取被告等、檢察官之意見後
    ，本院裁定依簡式審判程序進行審判，是本件之證據調查，
    依刑事訴訟法第273 條之2 規定，不受同法第159 條第1 項
    、第161 條之2 、第161 條之3 、第163 條之1 及第164 條
    至第170 條規定之限制，合先敘明。
二、就被告乙○○所涉犯行（即事實欄二、三、四所載）：
    上開犯罪事實，業據被告乙○○於警詢、偵查中檢察官訊問
    、本院訊問、準備程序、審理時坦承不諱（見97年度偵字第
    2754號偵查卷第10至14、46至47、88、89、93、94頁，97年
    度偵字第8286號偵查卷第6 至9 、70至73頁，97年度偵字第
    13088 號偵查卷第10至14、85至86、94頁），核與證人即共
    犯丁○○於警詢、偵查中檢察官訊問時具結證述之情節（見
    97年度偵字第8286號偵查卷第14至16、82至86頁），及證人
    即被害人蔡麗雯、己○○於警詢中陳述、偵查中具結證述、
    證人即被害人戊○○、甲○○、丙○○、壬○○、辛○○於
    警詢中陳述被害之情節、證人簡展偉於警詢及偵查中具結證
    述之情節相符（見97年度偵字第2754號偵查卷第23至26、63
    至64頁、97年度偵字第8286號偵查卷第24至27、56至58、62
    至63頁、97年度偵字第13088 號偵查卷第26至26、31至36、
    37至39、40至41、43至46頁），並有贓物認領保管單4 紙、
    車籍查詢─基本資料詳細畫面2 紙、失車紀錄1紙 、桃園縣
    政府警察局車輛尋獲電腦輸入單5 紙、車輛協尋電腦輸入單
    1 紙、車輛尋獲照片12幀、查獲照片15幀、監視錄影翻拍照
    片18幀、偉傑金屬有限公司地磅單3 紙、同意搜索證明書、
    桃園縣政府警察局龍潭分局搜索扣押筆錄及扣押物品目錄表
    各2 份（見97年度偵字第2754號偵查卷第27至38 頁 、見97
    年度偵字第8286號偵查卷第29至39、50至53頁、97 年 度偵
    字第13088 號偵查卷第30、39、42、47、54至59、60 至63
    、67至77頁）在卷可稽，及被告乙○○所有供犯如附表編號
    3 至7 所示竊盜犯罪所用之鑰匙1 支扣案可證，足認被告乙○○前揭具任意性之自白核與事實相符，而屬可信，綜上所
    述，本件事證明確，被告乙○○犯行洵堪認定，應依法論科
    。
三、就被告丁○○所涉犯行（即事實欄五所載）：
    上開犯罪事實，業據被告丁○○於警詢、偵查中檢察官訊問
    、本院準備程序、審理時坦承不諱（見97年度偵字第12666
    號偵查卷第3 至5 、14頁，本院卷第34、40、44頁），核與
    證人即被害人己○○證人簡展偉於警詢中陳述、偵查中具結
    證述、證人即被害人庚○○於警詢中陳述被害之情節相符（
    見97年度偵字第8286號偵查卷第24至27、56至58、62至63頁
    、97年度偵字第12666 號偵查卷第6 至7 頁），並有車籍查
    詢─基本資料詳細畫面1 紙、查獲現場照片7 幀、監視錄影
    翻拍照片12幀、偉傑金屬有限公司地磅單1 紙（見97年度偵
    字第12666 號偵查卷第8 至9 、12、16之1 頁、見97年度偵
    字第8286號偵查卷第32至38、50至53頁）在卷可稽，足認被
    告丁○○前揭具任意性之自白核與事實相符，而屬可信；至
    被告丁○○於警詢及偵查中雖曾否認有如附表編號二所示之
    竊盜犯行，辯稱：伊僅係搭乘乙○○到場，伊對行竊一節並
    不知情云云（見97年度偵字第8286號偵查卷第14至16、56至
    58頁），然此與其於本院準備程序及審理時自白參與上開犯
    行，而與共犯乙○○互有竊盜之犯意聯絡，並為在場把風之
    行為分擔等節不符，所辯已難採信，況就卷內現場監視錄影
    翻拍照片所示情節觀之（見97年度偵字第8286號偵查卷第50
    、51頁），猶見被告丁○○於行竊之魚塭現場蒐探桶內物品
    之舉，互核證人己○○所述其所有之白鐵製氧氣圈均係放於
    桶內遭竊一節相吻（見97年度偵字第8286號偵查卷第56至58
    頁），足認被告丁○○顯非僅單純搭乘共犯乙○○機車到場
    而已，渠對竊盜一節實難諉稱不知；況共犯乙○○前往魚塭
    既意行竊，渠為免遭查獲，猶事先將作案機車車牌號碼以膠
    帶加以變造，益見乙○○就渠行竊一舉甚為謹慎，小心為謀
    ，渠豈會無端搭載毫不知情而無干係之丁○○到場旁觀之理
    ，否則，無異自曝犯行於人，更徒增為警查獲風險，顯非合
    理，綜此，足認被告丁○○於警詢及偵查中所辯情節，並不
    足採，應以其於本院審理中具任意性且與事實相符之自白較
    屬可信，附此敘明。綜上所述，本件事證明確，被告丁○○
    竊盜犯行均堪認定，應依法論科。
四、查本件如事實欄二所載鑰匙6 支確為被害人蔡麗雯遭搶而離
    本人所持有之物，是核被告乙○○就事實欄二所為，係犯刑
    法第337 條侵占離本人持有之物罪；而查汽車牌照包括號牌
    及行車執照，為行車之許可憑證，由汽車所有人向公路監理
    機關申請登記，經檢驗合格後發給之，道路交通安全規則第
    8 條定有明文，屬刑法第212 條之特許證之一種，毋庸再將
    之論以公文書，是核被告乙○○如事實欄三所載變造上開車
    牌號碼中之數字並進而懸掛於車輛上加以行使之行為，係犯
    刑法第216 條、第212 條行使變造特種文書罪。所為變造特
    種文書之行為，已為行使之高度行為所吸收，不另論罪；再
    被告乙○○就事實欄四（即附表編號1 至7） 所為，均係犯
    刑法第320 條第1 項之普通竊盜罪；核被告丁○○就事實欄
    五（即附表編號2 、8） 所為，均係犯刑法第320 條第1 項
    之普通竊盜罪；被告乙○○懸掛該車牌於上開車輛之行為時
    間雖達約3 日（即97年3 月1 日至同年月3 日），惟尚難認
    被告乙○○係基於先後各別行使之不同犯意所為，以其懸掛
    後即有表彰該變造特種文書行為之情狀，此僅屬同一行使變
    造特種文書犯意下之接續行為，侵害同一法益，應僅論以一
    罪。被告乙○○、丁○○就附表編號2 所示之竊盜罪，有犯
    意聯絡及行為分擔，均共同正犯；其等所犯上開各罪，犯意
    各別，行為互殊，均應分論併罰。被告乙○○、丁○○各有
    如事實欄一所載之有期徒刑科刑、執行紀錄，此有臺灣高等
    法院被告前案紀錄表在卷可稽，其等受有期徒刑執行完畢後
    ，5 年以內故意再犯有期徒刑以上之本罪，為累犯，應依刑
    法第47條第1 項規定，就被告乙○○所犯竊盜罪、行使變造
    特種文書罪、被告丁○○所犯竊盜罪，均加重其刑。爰審酌
    被告等除前揭構成累犯之犯罪科刑紀錄外，均各尚有多次犯
    罪前科，此有被告2 人之臺灣高等法院被告前案紀錄表各1
    份在卷可稽，素行不端，且年青力壯，不思以正途賺取交通
    工具代步及財物花用，竟一再竊盜他人財物，所竊財物價值
    、所生損害、被告乙○○所竊財物部分業由被害人領回、其
    所侵占之財物價值、及為掩飾犯行而為變造特種文書之情節
    ，暨其等各自犯罪動機、目的、手段，犯後均坦承犯行，態
    度尚佳，及檢察官具體求刑被告乙○○處有期徒刑2 年6 月
    、被告丁○○處有期徒刑7 月尚屬適當等一切情狀，分別量
    處如主文所示之刑，並就被告乙○○所犯竊盜罪與行使變造
    特種文書罪、被告丁○○所犯竊盜罪分別定其應執行之刑，
    就被告乙○○所犯侵占離本人持有物罪諭知罰金如易服勞役
    之折算標準，以示懲儆。扣案之鑰匙1 支，為被告乙○○所
    有，供犯如附表編號3 至7 所示竊盜罪所用之物，業據被告
    乙○○供承在卷（見本院卷第23頁），既係被告乙○○所有
    供犯罪所用之物，應依刑法第38條第1 項第2 款規定，在上
    開竊盜罪名項下沒收之。至於被告乙○○所變造之上開車輛
    牌照，雖係其所有且為其為上開犯罪所用之物，惟其已在事
    後回復原狀，業據被告乙○○供承在卷（見本院卷第23頁）
    ，其上經變造之情形既已不復存在，應認無予以宣告沒收之
    必要，併予敘明。
據上論斷，應依刑事訴訟法第284 條之1 、第273 條之1 、第29
9 條第1 項前段，刑法第28條、第216 條、第212 條、第320 條
第1 項、第337 條、第47條第1 項、第51條第5 款、第42條第3
項、第38條第1 項第2 款，刑法施行法第1 條之1 第1 項、第2
項前段，判決如主文。
本案經檢察官翁春鈴到庭執行職務。
中    華    民    國    97    年    8     月     4    日
                  刑事第九庭    法  官  蘇琬能
上正本證明與原本無異。
如不服本判決，應於判決送達後10日內向本院提出上訴狀（應附
繕本），上訴於臺灣高等法院。
                                書記官  許家慧
中    華    民    國    97    年    8     月    4     日
本案主要論罪科刑法條：
中華民國刑法第212條（偽造變造特種文書罪）
偽造、變造護照、旅券、免許證、特許證及關於品行、能力服務
或其他相類之證書、介紹書，足以生損害於公眾或他人者，處1
年以下有期徒刑、拘役或3 百元以下罰金。
中華民國刑法第216條（行使偽造變造或登載不實之文書罪）
行使第 210 條至第 215 條之文書者，依偽造、變造文書或登載
不實事項或使登載不實事項之規定處斷。
中華民國刑法第320條（普通竊盜罪、竊佔罪）
意圖為自己或第三人不法之所有，而竊取他人之動產者，為竊盜
罪，處 5 年以下有期徒刑、拘役或 5 百元以下罰金。
意圖為自己或第三人不法之利益，而竊佔他人之不動產者，依前
項之規定處斷。
前二項之未遂犯罰之。
中華民國刑法第337條（侵占遺失物罪）
意圖為自己或第三人不法之所有，而侵占遺失物、漂流物或其他
離本人所持有之物者，處 5 百元以下罰金。
附表:
┌─┬────┬────┬──────┬─────┬───┬────┬───────┐
│編│犯罪時間│犯罪地點│犯罪事實    │犯罪所得財│被害人│罪名及宣│證據出處      │
│號│        │        │            │物        │      │告刑、沒│              │
│  │        │        │            │          │      │收物（所│              │
│  │        │        │            │          │      │犯法條  │              │
├─┼────┼────┼──────┼─────┼───┼────┼───────┤
│1 │97年3 月│桃園縣楊│乙○○意圖為│白鐵製氧氣│己○○│乙○○竊│1.被告乙○○於│
│  │1 日下午│梅鎮北高│自己不法之所│圈5 只    │      │盜，累犯│警詢、偵查中檢│
│  │1 時30分│山頂54之│有，基於竊盜│          │      │，處有期│察官訊問、本院│
│  │許      │1 號黃祥│之犯意，於左│          │      │徒刑伍月│訊問、準備程序│
│  │        │泉所有魚│列之時間，騎│          │      │。（刑法│、審理時坦承不│
│  │        │塭處    │乘車牌號碼AT│          │      │第320 條│諱（見97偵8286│
│  │        │        │7 －951 號重│          │      │第1 項之│號偵查卷第6 至│
│  │        │        │型機車（車牌│          │      │普通竊盜│9 、70至73頁，│
│  │        │        │號碼經變造為│          │      │罪）    │本院卷第23、34│
│  │        │        │AT7 －651 號│          │      │        │、40頁）；    │
│  │        │        │）至左列地點│          │      │        │2.證人即被害人│
│  │        │        │，竊取被害人│          │      │        │黃泉祥、證人簡│
│  │        │        │己○○所有置│          │      │        │展偉於警詢中陳│
│  │        │        │於魚塭處桶子│          │      │        │述、偵查中具結│
│  │        │        │內之白鐵製氧│          │      │        │證述之情節（見│
│  │        │        │氣圈5 只（每│          │      │        │97偵8286號偵查│
│  │        │        │只價值約新臺│          │      │        │卷第24至27、56│
│  │        │        │幣《以下同》│          │      │        │至58、62、63頁│
│  │        │        │10,000元，合│          │      │        │）；          │
│  │        │        │計價值約50,0│          │      │        │3.監視錄影翻拍│
│  │        │        │00元），得手│          │      │        │照片4 幀、查獲│
│  │        │        │後旋攜至桃園│          │      │        │照片4 幀、偉傑│
│  │        │        │縣楊梅鎮高上│          │      │        │金屬有限公司地│
│  │        │        │路1段362 之3│          │      │        │磅單2 紙（見97│
│  │        │        │號偉傑金屬有│          │      │        │偵8286 號 偵查│
│  │        │        │限公司變賣予│          │      │        │卷第29至32、36│
│  │        │        │該公司不知情│          │      │        │、37、39頁）。│
│  │        │        │之負責人簡展│          │      │        │              │
│  │        │        │偉，得款2,36│          │      │        │              │
│  │        │        │6 元花用殆盡│          │      │        │              │
│  │        │        │。          │          │      │        │              │
├─┼────┼────┼──────┼─────┼───┼────┼───────┤
│2 │97年3 月│桃園縣楊│乙○○、陳國│白鐵製氧氣│己○○│乙○○、│1.被告乙○○於│
│  │3 日下午│梅鎮北高│對共同意圖為│圈3只、水 │      │丁○○共│警詢偵查中檢察│
│  │1 時30分│山頂54之│自己不法之所│車葉片1 只│      │同竊盜，│官訊問、本院訊│
│  │許      │1 號黃祥│有，基於竊盜│          │      │均累犯，│問、準備程序、│
│  │        │泉所有魚│之犯意聯絡，│          │      │各處有期│審理時坦承不諱│
│  │        │塭處    │於左列之時間│          │      │徒刑伍月│（見97偵8286號│
│  │        │        │，由乙○○騎│          │      │。（刑法│偵查卷第6 至9 │
│  │        │        │乘車牌號碼AT│          │      │第320 條│、70至73頁，本│
│  │        │        │7－951號重型│          │      │第1 項之│院卷第23、34、│
│  │        │        │機車（車牌號│          │      │普通竊盜│40頁）；      │
│  │        │        │碼經變造為AT│          │      │罪）    │2.證人即被害人│
│  │        │        │7 －651 號）│          │      │        │黃泉祥、證人簡│
│  │        │        │搭載丁○○至│          │      │        │展偉於警詢中陳│
│  │        │        │左列地點，推│          │      │        │述、偵查中具結│
│  │        │        │由丁○○在場│          │      │        │證述之情節（見│
│  │        │        │把風，由邱家│          │      │        │97偵8286號偵查│
│  │        │        │清徒手竊取被│          │      │        │卷第24至27、56│
│  │        │        │害人己○○所│          │      │        │至58、62、63頁│
│  │        │        │有置於魚塭處│          │      │        │）；          │
│  │        │        │桶子內之白鐵│          │      │        │3.監視錄影翻拍│
│  │        │        │製氧氣圈3 只│          │      │        │照片10幀、查獲│
│  │        │        │（每只價值約│          │      │        │照片4 幀、偉傑│
│  │        │        │10,000元，合│          │      │        │金屬有限公司地│
│  │        │        │計價值約30, │          │      │        │磅單1 紙（見97│
│  │        │        │000 元）、置│          │      │        │偵8286號偵查卷│
│  │        │        │於屋簷下之水│          │      │        │第33至38、50至│
│  │        │        │車葉片1 只，│          │      │        │53頁）。      │
│  │        │        │得手後旋由邱│          │      │        │              │
│  │        │        │家清攜至桃園│          │      │        │              │
│  │        │        │縣楊梅鎮高上│          │      │        │              │
│  │        │        │路1 段362 之│          │      │        │              │
│  │        │        │3 號偉傑金屬│          │      │        │              │
│  │        │        │有限公司變賣│          │      │        │              │
│  │        │        │予該公司不知│          │      │        │              │
│  │        │        │情之負責人簡│          │      │        │              │
│  │        │        │展偉，得款4,│          │      │        │              │
│  │        │        │596 元花用殆│          │      │        │              │
│  │        │        │盡。嗣於同年│          │      │        │              │
│  │        │        │月6 日下午5 │          │      │        │              │
│  │        │        │時30分許，邱│          │      │        │              │
│  │        │        │家清騎乘上開│          │      │        │              │
│  │        │        │機車搭載陳國│          │      │        │              │
│  │        │        │對行經桃園縣│          │      │        │              │
│  │        │        │楊梅鎮○○路│          │      │        │              │
│  │        │        │1 段308 巷口│          │      │        │              │
│  │        │        │時，因闖紅燈│          │      │        │              │
│  │        │        │之交通違規為│          │      │        │              │
│  │        │        │警攔檢，當場│          │      │        │              │
│  │        │        │發覺該2 人特│          │      │        │              │
│  │        │        │徵與如附表編│          │      │        │              │
│  │        │        │號1 、2 所示│          │      │        │              │
│  │        │        │竊嫌特徵相符│          │      │        │              │
│  │        │        │，而循線查獲│          │      │        │              │
│  │        │        │上情。      │          │      │        │              │
├─┼────┼────┼──────┼─────┼───┼────┼───────┤
│3 │97年3 月│桃園縣龍│乙○○意圖為│車牌號碼21│戊○○│乙○○竊│1.被告乙○○於│
│  │22日晚間│潭鄉聖亭│自己不法之所│05－RN號自│      │盜，累犯│警詢、偵查中檢│
│  │8 時許至│路八德段│有，基於竊盜│用小貨車1 │      │，處有期│察官訊問時時、│
│  │翌日（23│189 號黃│之犯意，於左│輛（價值約│      │徒刑伍月│本院訊問、準備│
│  │日）上午│素秋住處│列之時間，至│10萬元）  │      │，扣案之│程序中坦承不諱│
│  │8 時許間│前      │左列地點，以│          │      │鑰匙壹支│（見97偵13088 │
│  │某時    │        │其所有之鑰匙│          │      │沒收之。│號偵查卷第12、│
│  │        │        │1 支竊取被害│          │      │（刑法第│85頁，本院卷第│
│  │        │        │人戊○○所有│          │      │320 條第│23、34、40頁）│
│  │        │        │之車牌號碼21│          │      │1 項之普│；            │
│  │        │        │05－RN號自用│          │      │通竊盜罪│2.證人即被害人│
│  │        │        │小貨車1 輛（│          │      │）      │戊○○於警詢中│
│  │        │        │價值約10萬元│          │      │        │陳述被害之情節│
│  │        │        │），得手後供│          │      │        │（見97偵13088 │
│  │        │        │己代步使用。│          │      │        │號偵查卷第26至│
│  │        │        │乙○○於竊得│          │      │        │29頁）；      │
│  │        │        │該車供己代步│          │      │        │3.贓物領據（保│
│  │        │        │使用後數日，│          │      │        │管）單、桃園縣│
│  │        │        │即將該車棄置│          │      │        │政府警察局車輛│
│  │        │        │於桃園縣龍潭│          │      │        │尋獲電腦輸入單│
│  │        │        │鄉○○路產業│          │      │        │各1 紙（見97偵│
│  │        │        │道路旁，經警│          │      │        │13088 號偵查卷│
│  │        │        │尋獲後已發還│          │      │        │第30、75、76頁│
│  │        │        │被害人戊○○│          │      │        │）。          │
│  │        │        │領回。      │          │      │        │              │
├─┼────┼────┼──────┼─────┼───┼────┼───────┤
│4 │97年5 月│桃園縣平│乙○○意圖為│車牌號碼04│喜耐力│乙○○竊│1.被告乙○○於│
│  │2 日下午│鎮市東勢│自己不法之所│67－RH號自│有限公│盜，累犯│警詢、偵查中檢│
│  │5 時30分│里34鄰6 │有，基於竊盜│用小貨車1 │司所有│，處有期│察官訊問時、本│
│  │至同年月│之15號前│之犯意，於左│部（價值約│，交由│徒刑伍月│院訊問、準備程│
│  │5 日上午│        │列之時間，至│新台幣3 萬│甲○○│，扣案之│序中坦承不諱（│
│  │9 時許間│        │左列地點，以│元）      │管領使│鑰匙壹支│見97偵13088 號│
│  │某時許  │        │其所有之鑰匙│          │用    │沒收之。│偵查卷第12、85│
│  │        │        │1 支竊取被害│          │      │（刑法第│頁，本院卷第23│
│  │        │        │人喜耐力有限│          │      │320 條第│、34、40頁）；│
│  │        │        │公司所有，交│          │      │1 項之普│2.證人即被害人│
│  │        │        │由甲○○管領│          │      │通竊盜罪│甲○○於警詢中│
│  │        │        │使用之車牌號│          │      │）      │陳述被害之情節│
│  │        │        │碼0467－RH號│          │      │        │（見97偵13088 │
│  │        │        │自用小貨車1 │          │      │        │號偵查卷第31至│
│  │        │        │輛（價值約3 │          │      │        │36頁）；      │
│  │        │        │萬元），得手│          │      │        │3.失車紀錄、桃│
│  │        │        │後供己代步使│          │      │        │園縣政府警察局│
│  │        │        │用。乙○○於│          │      │        │車輛尋獲電腦輸│
│  │        │        │竊得該車供己│          │      │        │入單各1 紙、尋│
│  │        │        │代步使用後數│          │      │        │獲車輛照片4幀 │
│  │        │        │日，即將該車│          │      │        │（見97偵13088 │
│  │        │        │棄置於桃園縣│          │      │        │號偵查卷第71至│
│  │        │        │龍潭鄉陵雲村│          │      │        │74頁）。      │
│  │        │        │30鄰6 之6 號│          │      │        │              │
│  │        │        │前，嗣經警於│          │      │        │              │
│  │        │        │同年月13日下│          │      │        │              │
│  │        │        │午4 時15分許│          │      │        │              │
│  │        │        │在上址尋獲，│          │      │        │              │
│  │        │        │並發還被害人│          │      │        │              │
│  │        │        │甲○○領回。│          │      │        │              │
├─┼────┼────┼────────────┼───┼────┼───────┤
│5 │97年5 月│桃園縣楊│乙○○意圖為│車牌號碼8N│丙○○│乙○○竊│1.被告乙○○於│
│  │5 日上午│梅鎮民生│自己不法之所│－2482號自│      │盜，累犯│警詢、偵查中檢│
│  │6 時10分│街20號前│有，基於竊盜│用小貨車1 │      │，處有期│察官訊問時時、│
│  │許      │        │之犯意，於左│輛（價值約│      │徒刑伍月│本院訊問、準備│
│  │        │        │列之時間，至│11萬元）  │      │，扣案之│程序中坦承不諱│
│  │        │        │左列地點，以│          │      │鑰匙壹支│（見97偵13088 │
│  │        │        │其所有之鑰匙│          │      │沒收之。│號偵查卷第12、│
│  │        │        │1 支竊取被害│          │      │（刑法第│85頁，本院卷第│
│  │        │        │人丙○○所有│          │      │320 條第│23、34、40頁）│
│  │        │        │之車牌號碼8N│          │      │1 項之普│；            │
│  │        │        │－2482號自用│          │      │通竊盜罪│2.證人即被害人│
│  │        │        │小客貨車1 輛│          │      │）      │丙○○於警詢中│
│  │        │        │（價值約11萬│          │      │        │陳述被害之情節│
│  │        │        │元），得手後│          │      │        │（見97偵13088 │
│  │        │        │供己代步使用│          │      │        │號偵查卷第37至│
│  │        │        │。乙○○於竊│          │      │        │39頁）；      │
│  │        │        │得該車供己代│          │      │        │3.贓物認領保管│
│  │        │        │步使用後翌日│          │      │        │單、桃園縣政府│
│  │        │        │，即將該車棄│          │      │        │警察局車輛尋獲│
│  │        │        │置於桃園縣平│          │      │        │電腦輸入單各1 │
│  │        │        │鎮市鎮○路10│          │      │        │紙（見97偵1308│
│  │        │        │號前，嗣經警│          │      │        │8 號偵查卷第39│
│  │        │        │於同年月6 日│          │      │        │、77頁）。    │
│  │        │        │中午12時許在│          │      │        │              │
│  │        │        │上址尋獲，並│          │      │        │              │
│  │        │        │發還被害人張│          │      │        │              │
│  │        │        │添成領回。  │          │      │        │              │
├─┼────┼────┼──────┼─────┼───┼────┼───────┤
│6 │97年5 月│桃園縣平│乙○○意圖為│車牌號碼G9│壬○○│乙○○竊│1.被告乙○○於│
│  │21日上午│鎮市中興│自己不法之所│－7702號自│      │盜，累犯│警詢、偵查中檢│
│  │10時30分│路平鎮段│有，基於竊盜│用小貨車1 │      │，處有期│察官訊問時時、│
│  │許      │425號前 │之犯意，於左│輛（價值約│      │徒刑伍月│本院訊問、準備│
│  │        │        │列之時間，至│10萬元，已│      │，扣案之│程序中坦承不諱│
│  │        │        │左列地點，以│尋獲）及該│      │鑰匙壹支│（見97偵13088 │
│  │        │        │其所有之鑰匙│車所裝設之│      │沒收之。│號偵查卷第12、│
│  │        │        │1 支竊取被害│車架、其上│      │（刑法第│85頁，本院卷第│
│  │        │        │人壬○○所有│載運之鐵板│      │320 條第│23、34、40頁）│
│  │        │        │之車牌號碼G9│、備用輪胎│      │1 項之普│；            │
│  │        │        │－7702號自用│、電池護蓋│      │通竊盜罪│2.證人即被害人│
│  │        │        │小貨車1 輛（│等物（價值│      │）      │壬○○於警詢中│
│  │        │        │該車價值約10│約15,000元│      │        │陳述被害之情節│
│  │        │        │萬元，該車裝│）。      │      │        │（見97偵13088 │
│  │        │        │設有車架，並│          │      │        │號偵查卷第40至│
│  │        │        │載有鐵板、備│          │      │        │41頁）；      │
│  │        │        │用輪胎、電池│          │      │        │3.贓物認領保管│
│  │        │        │護蓋等物，合│          │      │        │單、車籍查詢─│
│  │        │        │計價值約15,0│          │      │        │基本資料詳細畫│
│  │        │        │00元之物），│          │      │        │面、查獲照片4 │
│  │        │        │得手後供己代│          │      │        │幀、桃園縣政府│
│  │        │        │步使用，並將│          │      │        │警察局車輛協尋│
│  │        │        │該車所裝設之│          │      │        │電腦輸入單、尋│
│  │        │        │車架拆下，連│          │      │        │獲電腦輸入單各│
│  │        │        │同鐵板、備用│          │      │        │1紙 （見97偵13│
│  │        │        │輪胎、電池護│          │      │        │088 號偵查卷第│
│  │        │        │蓋等物，攜至│          │      │        │42、58至59、61│
│  │        │        │桃園縣平鎮市│          │      │        │至63頁）。    │
│  │        │        │北勢段之得隆│          │      │        │              │
│  │        │        │興環保興業有│          │      │        │              │
│  │        │        │限公司變賣予│          │      │        │              │
│  │        │        │該公司不知情│          │      │        │              │
│  │        │        │之員工，得款│          │      │        │              │
│  │        │        │8 千餘元花用│          │      │        │              │
│  │        │        │殆盡。乙○○│          │      │        │              │
│  │        │        │於竊得該車供│          │      │        │              │
│  │        │        │己代步使用後│          │      │        │              │
│  │        │        │數日，即將該│          │      │        │              │
│  │        │        │車棄置於桃園│          │      │        │              │
│  │        │        │縣平鎮市中豐│          │      │        │              │
│  │        │        │路2 段460 巷│          │      │        │              │
│  │        │        │25號前；嗣經│          │      │        │              │
│  │        │        │警於同年月28│          │      │        │              │
│  │        │        │日晚間7 時許│          │      │        │              │
│  │        │        │在上址尋獲，│          │      │        │              │
│  │        │        │並發還被害人│          │      │        │              │
│  │        │        │壬○○領回。│          │      │        │              │
├─┼────┼────┼──────┼─────┼───┼────┼───────┤
│7 │97年5 月│桃園縣中│乙○○意圖為│車牌號碼G9│被害人│乙○○竊│1.被告乙○○於│
│  │27日上午│壢市篤行│自己不法之所│－3009號自│海村林│盜，累犯│警詢、偵查中檢│
│  │6 時許  │里永福路│有，基於竊盜│用小貨車1 │企業社│，處有期│察官訊問時時、│
│  │        │88號旁  │之犯意，於左│輛（價值約│所有，│徒刑伍月│本院訊問、準備│
│  │        │        │列之時間，至│16萬元）  │交由劉│，扣案之│程序中坦承不諱│
│  │        │        │左列地點，以│          │根成管│鑰匙壹支│（見97偵13088 │
│  │        │        │其所有之鑰匙│          │領。  │沒收之。│號偵查卷第11、│
│  │        │        │1 支竊取被害│          │      │（刑法第│85頁，本院卷第│
│  │        │        │人海村企業社│          │      │320 條第│23、34、40頁）│
│  │        │        │所有、交由劉│          │      │1 項之普│；            │
│  │        │        │根成管領之車│          │      │通竊盜罪│2.證人即被害人│
│  │        │        │牌號碼G9－30│          │      │）      │辛○○於警詢中│
│  │        │        │09號自用小貨│          │      │        │陳述被害之情節│
│  │        │        │車1 輛（價值│          │      │        │（見97偵13088 │
│  │        │        │約16萬元），│          │      │        │號偵查卷第43至│
│  │        │        │得手後供己代│          │      │        │46頁）；      │
│  │        │        │步使用。邱家│          │      │        │3.贓物認領保管│
│  │        │        │清於竊得該車│          │      │        │單、同意搜索證│
│  │        │        │供己代步使用│          │      │        │明書、桃園縣政│
│  │        │        │後翌日，即將│          │      │        │府警察局龍潭分│
│  │        │        │該車停放於桃│          │      │        │局搜索扣押筆錄│
│  │        │        │園縣龍潭鄉聖│          │      │        │及扣押物品目錄│
│  │        │        │亭路202 號後│          │      │        │表、查獲車輛照│
│  │        │        │方之停車場內│          │      │        │片4 幀、監視錄│
│  │        │        │，經警於同年│          │      │        │影翻拍照片4 幀│
│  │        │        │月28日下午4 │          │      │        │、車籍查詢─基│
│  │        │        │時許在上址查│          │      │        │本資料詳細畫面│
│  │        │        │獲乙○○，扣│          │      │        │、桃園縣政府警│
│  │        │        │得乙○○所有│          │      │        │察局車輛尋獲電│
│  │        │        │供犯附表編號│          │      │        │腦輸入單各1 紙│
│  │        │        │3 至7 所示竊│          │      │        │（見97偵13088 │
│  │        │        │盜犯行之鑰匙│          │      │        │號偵查卷第47、│
│  │        │        │1 支，並將上│          │      │        │54至57、60、67│
│  │        │        │該車輛發還被│          │      │        │至70頁）。    │
│  │        │        │害人辛○○領│          │      │        │              │
│  │        │        │回，而循線查│          │      │        │              │
│  │        │        │獲附表編號3 │          │      │        │              │
│  │        │        │、4 、5 、6 │          │      │        │              │
│  │        │        │、7 所示竊盜│          │      │        │              │
│  │        │        │犯行。      │          │      │        │              │
├─┼────┼────┼──────┼─────┼───┼────┼───────┤
│8 │97年1 月│桃園縣楊│丁○○於左列│白鐵蓋1 只│庚○○│丁○○竊│1.被告丁○○於│
│  │24日上午│梅鎮民富│時間，騎乘車│（價值約1,│      │盜，累犯│警詢、偵查中檢│
│  │6 時2 分│路1 段39│牌號碼MNX-6 │000 元）  │      │，處有期│察官訊問、本院│
│  │許      │6 號    │77號重型機車│          │      │徒刑伍月│準備程序、審理│
│  │        │        │行經左列地點│          │      │。（刑法│時坦承不諱（見│
│  │        │        │，見庚○○所│          │      │第320 條│97偵12666 號偵│
│  │        │        │有設置於戶外│          │      │第1 項之│查卷第3 至5 、│
│  │        │        │之抽水馬達上│          │      │普通竊盜│14頁，本院卷第│
│  │        │        │加裝有白鐵蓋│          │      │罪）    │34、40、44 頁 │
│  │        │        │1 只，竟意圖│          │      │        │）；          │
│  │        │        │為自己不法之│          │      │        │              │
│  │        │        │所有，基於竊│          │      │        │2.證人即被害人│
│  │        │        │盜之犯意，徒│          │      │        │庚○○於警詢中│
│  │        │        │手竊取庚○○│          │      │        │陳述被害之情節│
│  │        │        │所有之上開白│          │      │        │（見97偵12666 │
│  │        │        │鐵蓋1 只，得│          │      │        │號偵查卷第6 至│
│  │        │        │手後將之攜至│          │      │        │7頁）；       │
│  │        │        │某不詳資源回│          │      │        │              │
│  │        │        │收場變賣得款│          │      │        │3.現場照片3 幀│
│  │        │        │約400 元花用│          │      │        │、監視錄影翻拍│
│  │        │        │殆盡。嗣楊進│          │      │        │照片1 幀（見97│
│  │        │        │田報警後，經│          │      │        │偵12666 號偵查│
│  │        │        │警調閱監視錄│          │      │        │卷第8 至9 、16│
│  │        │        │影畫面攝得竊│          │      │        │之1 頁）。    │
│  │        │        │嫌特徵及作案│          │      │        │              │
│  │        │        │機車車牌號碼│          │      │        │              │
│  │        │        │等節，而循線│          │      │        │              │
│  │        │        │查獲上情 。 │          │      │        │              │
└─┴────┴────┴──────┴─────┴───┴────┴───────┘


司法院資訊處製作；財團法人民間司法改革基金會備份。
